臺灣臺北地方法院刑事裁定　　　　　　　　　　　　　九十二年度自字第六一二號
　　自　訴　人　甲○○
　　被　　　告　乙○○
右列被告因誹謗案件，經自訴人提起自訴，本院裁定如左：
    主  文
自訴駁回。
    理  由
一、按法院或受命法官於自訴案件第一次審判期日前訊問及調查結果，如認為案件有
    刑事訴訟法第二百五十二條至第二百五十四條之情形者，得以裁定駁回其自訴，
    同法第三百二十六條第三項定有明文。
二、自訴意旨略以：被告乙○○於民國九十二年四月十六日下午二時三十分許（按應
    係同日下午三時二十分），在台灣台北地方法院（按應係第一法庭）開庭時，指
    稱自訴人甲○○曾經於九十一年九月十日（按地點應係台北市○○○路○段十號
    八樓「明師補習班」教室），向被告及案外人李雪稱：「妳們兩個給我小心一點
    ，我一定會找人來對付妳們」等語，因認被告涉有刑法第三百十條第一項之誹謗
    罪嫌。
三、按刑法上之誹謗罪，須行為人基於散布於眾之意圖，而指摘或傳述足以毀損他人
    名譽之事，始得成立；至行為人是否具有散布於眾之意圖，為其個人主觀之心理
    狀態，於訴訟上應綜合考量行為人與被害人之關係、行為人指摘或傳述事項之目
    的、內容，及行為人指摘或傳述之對象等，以為客觀之認定。經查，被告乙○○
    於九十二年四月十六日下午三時二十分，在本院第一法庭開庭時，曾經陳稱自訴
    人甲○○於九十一年九月十日在上開「明師補習班」教室，向被告及案外人李雪
    稱表示請其等小心，會找人來對付渠二人等情，業據本院調取本院九十二年度自
    字第二０六號刑事案件（自訴人自訴被告及案外人李雪公然侮辱）之卷宗，核閱
    九十二年四月十六日訊問筆錄屬實，固堪認定。然查被告之所以於公開法庭陳述
    上開言論，實因自訴人於該刑事案件中，自訴被告於於九十一年九月十日在上開
    「明師補習班」教室，以「他媽的」一語公然侮辱自訴人，經承審法官訊問被告
　　對於自訴意旨之意見，被告始於陳述當時之情形：「當時我們的班導（即案外人
  　李雪請她（指自訴人）出去，她不願意出去一直叫，因為我是班長，我請她出去
　　，因為她這樣叫，我們其他人無法寫考卷，這已經不是第一次了，我當時站起來
　  ，我說甲○○妳到底在叫什麼，唐小姐請我和李雪二人小心，會找人來對付我們
    ，我並沒有罵自訴人那些話」時，提及自訴人請被告及案外人李雪小心，會找人
    來對付渠二人等情，業據本院細繹上開刑事案件卷宗無訛；參以被告於前開庭訊
    所稱「自訴人請被告及案外人李雪小心，會找人來對付渠二人」等語，衡情應屬
    其清楚說明當時現場情形，合法維護其刑事被告權利所必要，而非無端逾越訴訟
    攻防爭點，所為與其被訴犯罪事實毫無關係之惡意指摘，被告此項針對被訴犯罪
    事實所為之陳述，自無何散布於眾之意圖可言。是本件被告並無散布於眾意圖之
    事實，堪認至為明顯；揆諸前揭說明，被告之行為應與刑法所規範誹謗犯罪之構
    成要件有間，被告之犯罪嫌疑明顯不足。本件有刑事訴訟法第二百五十二條第十
    款「犯罪嫌疑不足者」之情形，依照首開說明，自訴人之自訴應予駁回。
據上論斷，應依刑事訴訟法第三百二十六條第三項，裁定如主文。
中　　　華　　　民　　　國　　九十三　　年　　　一　　　月　　二十九　　日
                  　                臺灣臺北地方法院刑事第四庭
                                          審判長法  官  黃雅芬
                                          　　　法　官  蔡如琪
                                          　　　法　官  楊代華
右正本證明與原本無異。
如不服本裁定，應於送達後五日內，向本院提出抗告狀。
                                                書記官  廖純瑜
中　　　華　　　民　　　國　　九十三　　年　　　一　　　月　　二十九　　日
